# 尊敬的陈老师，求教利息资本化问题

提问人：别了温哥华 时间：2019-03-22 00:35:31
请教陈老师， 1 、利息资本化中累计支出加权平均数的计算方法，比如在建工程中 A项目期初余额为 600 万， 6 月增加 300 万， 9 月项目中有部分转固，金额为 200 万(转固的部分为期初余额的部分)，那么当年的累计支出加权平均数是不是应为 600 万 8/12+300 万 7/12+400 万 *4/12，视同期初的 600 万占用了 8 个月， 9 月部分转固后剩余的 400 万占用 4个月，然后支出是当月陆续发生，我就按简化处理，增加或减少都视同月初发生，请问下老师，我这样的处理正确吗？ 2 、请问下陈老师，购入需要安装的大型设备，设备已收到但是发票还未收到，这种情况可以直接将设备计入在建工程吗？还是需要在收到发票之前先放在其他非流动资产或是其他什么科目？请求陈老师再指导一下，感谢陈老师！

回答人：chenyiwei
1 、当年的累计支出加权平均数 =60012/12+3007/12-200*4/12。
2 、也可以简化处理，需注意保持一贯性。或者也可以假设都在月末发生。
3 、购入需要安装的大型设备，设备已收到但是发票还未收到，可按暂估价款计入在建工程，收到发票后按实际金额调整在建工程成本。